臺灣板橋地方法院刑事判決　　　　　　　95年度易字第2122號
公　訴　人　臺灣板橋地方法院檢察署檢察官
被　　　告　甲○○
上列被告因竊盜案件，經檢察官提起公訴（九十五年度偵字第二
二五二八號），本院判決如下：
    主  文
甲○○竊盜，處拘役伍拾日，如易科罰金，以新臺幣壹仟元折算
壹日。
    事  實
一、甲○○意圖為自己不法之所有，於民國九十五年九月二十四
    日下午五時十分許，在臺北縣三重巿重新路五段六０九巷十
    號地下一樓家福股份有限公司（下稱家福公司）臺北三重分
    公司所經營之「家樂福賣場」內，利用選購商品之際，竊取
    賣場內所販賣置於貨架上如附表所示之物（起訴書漏載附表
    編號七至十一所示之物，業經蒞庭檢察官予以補正），並藏
    放於手提包內，嗣在購物完畢在收銀台結帳時並未支付該等
    商品價格即行攜出，得手後欲離去時，經家樂福賣場之安全
    人員乙○○發覺而報警查獲。
二、案經家福公司訴由臺北縣政府警察局三重分局報告臺灣板橋
    地方法院檢察署檢察官偵查起訴。
    理  由
一、按被告以外之人於審判外之陳述，雖不符刑事訴訟法第一百
    五十九條之一至第一百五十九條之四之規定，但經當事人於
    審判程序同意作為證據，法院審酌該言詞陳述或書面陳述作
    成時之情況，認為適當者，亦得為證據；當事人、代理人或
    辯護人於法院調查證據時，知有刑事訴訟法第一百五十九條
    第一項不得為證據之情形，而未於言詞辯論終結前聲明異議
    者，視為有前項之同意，刑事訴訟法第一百五十九條之五第
    一項、第二項分別定有明文。經查，本判決下列所引用之被
    告以外之人於審判外之陳述（包含書面陳述），檢察官及被
    告於本院言詞辯論終結前均未聲明異議，本院審酌上開證據
    資料製作時之情況，尚無違法不當及證明力明顯過低之瑕疵
    ，亦認為以之作為證據應屬適當，故揆諸前開規定，爰依刑
    事訴訟法第一百五十九條之五規定，認前揭證據資料均有證
    據能力。
二、訊據被告甲○○矢口否認有何竊盜犯行，辯稱：伊於九十五
    年九月二十四日在家樂福賣場購物時，原係將選購商品均置
    放於手推車內，待結帳完畢後，始置入伊所攜帶之購物袋中
    ，可能因賣場收銀機感應系統有問題，導致結帳時如附表所
    示之物並未入帳，而伊復疏於核對，始造成誤會，且所稱伊
    竊取商品之數量亦不相符，伊在警詢會簽名是因為警察跟伊
    說偷一樣是偷，偷二樣也是偷，叫伊要配合簽名云云。惟查
    ：上開事實，業據證人乙○○於警詢時證述綦詳，其證稱：
    伊在家樂福賣場是負責監視，職務是巡視賣場內各種狀況，
    案發當日伊看到被告站在化粧品區左顧右盼，然後將耳環、
    項鍊、指甲油等物品，放入自己所提手提包內，被告經過收
    銀台時，只將手推車上物品拿出來向櫃檯結帳，但手提包內
    的物品並沒有拿出來結帳，在其走出賣場往停車場時，伊就
    馬上通知安全課人員將被告攔下，並報警處理等語，復有扣
    案如附表所示之物及卷附贓物認領保管單、家福公司每日損
    失記錄表、贓物照片各一張可資佐證。又查，被告雖辯稱賣
    場收銀機感應系統有問題云云，然查，被告當日於家樂福賣
    場內經由收銀台結帳後購買之商品均為食品類，消費總額計
    新臺幣（下同）七百九十六元等情，有卷附之統一發票影本
    二張可稽，反觀前開家福公司每日損失記錄表所載被告未經
    結帳而攜出賣場之商品，則分屬化妝品類及衣飾類，金額合
    計二千七百九十二元，若該賣場之收銀台感應系統確有問題
    ，則不論食品類、化妝品類或衣飾類商品，均應出現部分商
    品感應成功、部分商品感應失敗之情形，豈有食品類商品一
    概感應成功而入帳，化妝品類及衣飾類商品一概感應失靈之
    理？況被告所攜出賣場之商品中，已結帳與未結帳商品之類
    別迥異，兩者金額亦高低有別，尤其未結帳商品中，光係如
    附表編號４所示三瓶三色眼影之價額九百七十五元，即高於
    被告之結帳金額，若謂被告疏未發覺如附表所示之商品並未
    結帳，孰人能信？再參以被告在偵查中自承：眼影部分伊是
    有打開包裝試用等語，並有卷附已開拆之眼影包裝袋之照片
    可參，其雖辯稱：伊真的要買，伊打開就是要買的意思，而
    賣場也沒有出示禁止使用之標語云云，然按諸常理，在大賣
    場選購商品時，任何人均知在未結帳前，商品尚非屬於選購
    人所有，不僅不能使用，更不能破壞商品之外包裝，以被告
    之年紀及社會經驗觀之，對此焉能諉為不知，而被告竟在未
    結帳前即開拆商品，事後又對於有無給付該等商品款項諉稱
    不清楚，益足認被告前開辯解要屬卸責飾詞，不足採信。再
    者，被告在警詢時及偵查中對於本案所扣得未結帳之商品內
    容、數量並不爭執，且並無證據顯示其在警詢時之前開陳述
    ，係警方以強暴、脅迫、利誘、詐欺、違法羈押或其他不正
    之方法取得，是其在本院審理時翻異前詞，委不足採。至被
    告雖聲請調閱「家樂福賣場」於案發當時之監視錄影帶及其
    於賣場辦公室之談話錄音帶，惟經本院向家福公司調取結果
    ，經函覆稱因僅保留一個月後即重覆使用，有函文一紙在卷
    可查，且本件事證已明，自無再為調查之必要，附此敘明。
    從而，本案事證明確，被告犯行洵堪認定，應予依法論科。
三、核被告所為，係犯刑法第三百二十條第一項之竊盜罪。爰審
    酌被告之犯罪動機、目的、手段、所得財物之價值及犯罪後
    未能坦承犯行，飾詞圖卸刑責，態度難認良好，並斟酌本件
    所竊得商品價值僅二千七百九十二元，價值非高，公訴人求
    處有期徒刑四月稍嫌過重等一切情狀，量處如主文所示之刑
    ，並諭知易科罰金之折算標準。
據上論斷，依刑事訴訟法第二百九十九條第一項前段，刑法第三
百二十條第一項、第四十一條第一項前段，刑法施行法第一條之
一第一項、第二項前段，判決如主文。
本案經檢察官林俊儀到庭執行職務。
中　　華　　民　　國　　96　　年　　3　　月   　13　　日
                  刑事第九庭  審判長法　官  潘翠雪
                                    法  官  絲鈺雲
                                    法  官  王士珮
以上正本證明與原本無異
如不服本判決應於送達後10日內向本院提出上訴狀。
　　                                書記官　程欣怡
中　　華　　民　　國　　96　　年　　3　　 月　　14　　日
附錄本案論罪科刑法條全文：
刑法第320條
意圖為自己或第三人不法之所有，而竊取他人之動產者，為竊盜
罪，處五年以下有期徒刑、拘役或三百元以下罰金。
意圖為自己或第三人不法之利益，而竊佔他人之不動產者，依前
項之規定處斷。
前二項之未遂犯罰之。
附表（單位：元／新臺幣）
┌──┬─────┬──┬────┐
│編號│品  名    │數量│金額    │
├──┼─────┼──┼────┤
│ 1  │耳環      │3個 │118元   │
├──┼─────┼──┼────┤
│ 2  │項鍊      │3條 │176元   │
├──┼─────┼──┼────┤
│ 3  │指甲油    │2瓶 │150元   │
├──┼─────┼──┼────┤
│ 4  │三色眼影  │3瓶 │975元   │
├──┼─────┼──┼────┤
│ 5  │內衣      │1包 │230元   │
├──┼─────┼──┼────┤
│ 6  │童襪      │1雙 │ 85元   │
├──┼─────┼──┼────┤
│ 7  │吊帶短洋裝│1件 │290元   │
├──┼─────┼──┼────┤
│ 8  │針織上衣  │1件 │290元   │
├──┼─────┼──┼────┤
│ 9  │女素面衣  │1件 │ 99元   │
├──┼─────┼──┼────┤
│10  │大童風衣夾│1個 │ 99元   │
├──┼─────┼──┼────┤
│11  │四色眼影  │1個 │280元   │
├──┴─────┴──┴────┤
│                 合計 2,792元   │
└────────────────┘
